臺灣宜蘭地方法院刑事判決　　　　　　　 99年度訴字第327號
公　訴　人　臺灣宜蘭地方法院檢察署檢察官
被　　　告　李條龍
上列被告因偽造文書等案件，經檢察官提起公訴（99年度偵字第
2476號）被告就被訴事實為有罪之陳述，經告知簡式審判程序之
旨，並聽取被告之意見後，本院合議庭裁定由受命法官獨任逕依
簡式審判程序判決如下：
    主  文
李條龍竊盜，累犯，處有期徒刑陸月。又犯行使偽造私文書罪，
累犯，處有期徒刑捌月。應執行有期徒刑壹年。
    犯 罪 事 實
一、李條龍前曾於民國92年3月7日因竊盜案件，經臺灣臺中地方
    法院以92年度易字第471號判處有期徒刑6月，緩刑2年，於9
    2年4月4日確定；復於93年7月27日因竊盜案件，經本院93年
    度易字第200號判處有期徒刑7月，於93年9月23日確定；而
    前揭緩刑部分，經本院於93年11月3日以93年度撤緩字第21
    號裁定撤銷緩刑，於93年11月18日確定；再於94年2月16日
    因竊盜案件，經本院以94年度易字第44號判處有期徒刑5月
    ，於94年3月7日確定，前揭三案經接續執行後，於95年2月2
    4日縮短刑期執行完畢出監。竟仍不知悔改，於99年5月11日
    8時許，在宜蘭縣羅東鎮純精加油站前，因見黃秋雪所有之
    黑色皮包（內有黃秋雪之郵局存款簿1本及印章1枚）放置於
    宜蘭縣羅東鎮清潔隊之自用小客車內而未關車窗，乃意圖為
    自已不法之所有，徒手開啟該自小客車之副駕駛座車門，竊
    取黃秋雪置於該車內之皮包（內有黃秋雪之郵政存簿儲金簿
    1本及黃秋雪之印章1枚），得手後旋另基於行使偽造私文書
    及詐欺之犯意，於同日上午9時18分許，持上開郵政儲金簿
    及印章，前往宜蘭縣羅東鎮羅東郵局，盜蓋黃秋雪之印章，
    偽造黃秋雪名義提領新台幣（下同）10000元之郵政存簿儲
    金提款單，並持以行使並交付不知情之郵局行員，致使該郵
    局行員陷於錯誤，而交付10000元予李條龍，足生損害於黃
    秋雪及上開郵局金融業務管理之正確性。嗣經警於99年5月1
    2日9時50分許，在羅東鎮○○路與興東路口盤查查獲。
二、案經宜蘭縣政府警察局羅東分局報告臺灣宜蘭地方法院檢察
    署檢察官偵查起訴。
    理  由
一、上揭犯罪事實業據被告李條龍於本院審理中坦承不諱，核與
    被害人黃秋雪於警詢及本院審理中指述之情節相符，並有贓
    物認領保管單、存摺明細、查詢帳戶最近交易資料、中華郵
    政股份有限公司宜蘭郵局99年8月24日宜字第0992903297號
    函所附99年5月11日郵政存簿儲金提款單影本各1份及監視錄
    影翻拍照片12張附卷可稽，被告之自白顯與事實相符，堪予
    採憑。事證明確，被告犯行應堪以認定。
二、核被告李條龍意圖自己不法之所有，竊取他人之財物郵政儲
    金簿及印章，所為係犯刑法第320條第1項之竊盜罪；其持偽
    造之郵局提款單，向郵局職員詐領款項，係犯刑法法第216
    條、第210條之行使偽造私文書罪及同法第339條第1項之詐
    欺取財罪。被告盜蓋印章之行為係偽造文書之部分行為，又
    偽造私文書之低度行為為行使之高度行為所吸收，均不另論
    罪。被告一行為同時犯行使偽造私文書罪及詐欺取財罪，係
    屬想像競合犯，應依刑法第55條之規定從一重之行使偽造私
    文書罪處斷。又被告所犯上開行使偽造私文書罪與竊盜罪，
    二罪間犯意各別，行為互殊，罪名互異，應予分論並罰。查
    被告前曾於92年3月7日因竊盜案件，經臺灣臺中地方法院以
    92年度易字第471號判處有期徒刑6月，緩刑2年，於92年4月
    4日確定；復於93年7月27日因竊盜案件，經本院93年度易字
    第200號判處有期徒刑7月，於93年9月23日確定；而前揭緩
    刑部分，經本院於93年11月3日以93年度撤緩字第21號撤銷
    緩刑，於93年11月18日確定；再於94年2月16日因竊盜案件
    ，經本院以94年度易字第44號判處有期徒刑5月，於94年3月
    7日確定，該三案經接續執行後，於95年2月24日縮短刑期執
    行完畢出監，有臺灣高等法院被告前案紀錄表附卷足稽，其
    於五年內故意再犯本件法定刑為有期徒刑以上之罪，均屬累
    犯，應均依累犯之規定加重其刑。爰審酌被告適值青壯年，
    竟不思謀正途，意圖為自己不法所有犯意，先竊取被害人之
    郵政儲金簿及印章，再偽造提款單後行使向郵局之職員詐領
    提款之犯罪動機、目的、手段，及其等犯罪後坦承犯行，態
    度良好，對被害人所生之危害，及事後於本院審理中已與被
    害人和解，願返還所盜領之款項（參見卷附和解書）等一切
    情狀，分別量處如主文所示之刑，並定其應執行之刑。
據上論斷，應依刑事訴訟法第299條第1項前段、第273條之1第1
項，刑法第210條、第216條、第320條第1項、第339條第1項、第
47條第1項、第55條、第51條第5款，刑法施行法第1條之1第1項
、第2項前段，判決如主文。
本案經檢察官張立言到庭執行職務
中    華    民    國   100    年    1     月    24    日
                  刑事第三庭法  官  黃永勝
以上正本證明與原本無異。
如不服本判決應於收受本判決後10日內向本院提出上訴書狀，並
應敘述具體理由。若未敘述理由者，應於上訴期間屆滿後20日內
向本院補提理由書狀(均須按他造當事人之人數附繕本)。
                            書記官  劉晨輝
中    華    民    國   100    年    1     月    24    日
附錄本案論罪科刑法條全文：
中華民國刑法第210條
偽造、變造私文書，足以生損害於公眾或他人者，處5年以下有
期徒刑。
中華民國刑法第320條第1項
意圖為自己或第三人不法之所有，而竊取他人之動產者，為竊盜
罪，處5年以下有期徒刑、拘役或5百元以下罰金。
中華民國刑法第339條第1項
意圖為自己或第三人不法之所有，以詐術使人將本人或第三人之
物交付者，處5年以下有期徒刑、拘役或科或併科1千元以下罰金
。